臺灣臺中地方法院刑事判決　　　　　　 100年度易字第1775號
公　訴　人　臺灣臺中地方法院檢察署檢察官
被　　　告　蔡政璋
上列被告因毒品危害防制條例案件，經檢察官提起公訴（ 100年
度毒偵字第 713號），被告於準備程序中就被訴事實為有罪之陳
述，本院於聽取當事人之意見後，裁定改以簡式審判程序審理，
判決如下：
    主    文
蔡政璋施用第二級毒品，累犯，處有期徒刑陸月，如易科罰金，
以新臺幣壹仟元折算壹日。扣案之第二級毒品甲基安非他命（驗
餘淨重零點壹貳貳肆公克）沒收銷燬之；塑膠空袋（包裝上開第
二級毒品甲基安非他命）壹只沒收。
    犯罪事實及理由
一、犯罪事實：蔡政璋前於民國97年間，因施用毒品案件，經本
    院以97年度毒聲字第92號裁定送勒戒處所觀察、勒戒，認無
    繼續施用毒品傾向，於 97年3月19日觀察、勒戒執行完畢後
    釋放，並由臺灣臺中地方法院檢察署檢察官，以97年度毒偵
    字第 802號為不起訴處分；同年間，因持有第一級毒品案件
    ，經本院以 97年7月30日，以97年度中簡字第1577號刑事判
    決，判處有期徒刑 3月確定；同年間，因持有第一級毒品、
    施用第二級毒品、施用第二級毒品及持有第一級毒品案件，
    經本院於97年8月4日，以97年度易字第2598號刑事判決，分
    別判處有期徒刑5月、3月、3月及5月，並定其應執行之刑為
    有期徒刑1年確定。蔡政璋入監接續執行上開有期徒刑3月、
    1年，於 98年7月7日縮短刑期假釋出監，刑期至98年10月24
    日假釋期滿，以已執行完畢論。詎蔡政璋猶不知悛悔警惕，
    復基於施用第二級毒品甲基安非他命之犯意，於100年2月17
    日12時許，在臺中市北屯區大坑重劃區某流動廁所內，以將
    第二級毒品甲基安非他命，置於吸食器內以火燒烤成煙吸用
    之方式，施用第二級毒品甲基安非他命 1次。嗣經警方於同
    日21時30分許，在臺中市○區○○路與柳川西路口查獲，並
    扣得蔡政璋所有供施用之第二級毒品甲基安非他命 1包（淨
    重0.1228公克、驗餘淨重合計0.1224公克）、供施用第二級
    毒品甲基安非他命所用之塑膠空袋（包裝上開第二級毒品甲
    基安非他命） 1只。經警方採集蔡政璋之尿液送往中山醫學
    大學附設醫院檢驗科藥物檢測中心，以免疫學分析法及氣相
    層析質譜分析法鑑驗結果，呈第二級毒品甲基安非他命於人
    體代謝後之安非他命、甲基安非他命陽性反應，因而查悉上
    情。
二、本案證據：
（一）被告蔡政璋於警詢、檢察官偵查時及本院準備程序、審理
      時之自白。
（二）臺中市政府警察局第二分局景福派出所搜索、扣押筆錄、
      扣押物品目錄表、查獲現場照片、委託鑑驗代號與真實姓
      名對照表、中山醫學大學附設醫院檢驗科藥物檢測中心尿
      液檢驗報告、行政院衛生署草屯療養院 100年3月1日草療
      鑑字第1000200192號鑑定書（鑑驗第二級毒品甲基安非他
      命部分）。
（三）扣案被告蔡政璋所有供其施用之第二級毒品甲基安非他命
      （淨重0.1228公克、驗餘淨重0.1224公克）、供其施用第
      二級毒品甲基安非他命所用之塑膠空袋（包裝上開第二級
      毒品甲基安非他命）1只。
三、被告蔡政璋有上開刑事前案紀錄，其入監接續執行有期徒刑
    3月、1年，於98年7月7日縮短刑期假釋出監，刑期至98年10
    月24日假釋期滿，以已執行完畢論等情，有臺灣高等法院被
    告前案紀錄表在卷可稽，被告前受有期徒刑執行完畢，5 年
    以內故意再犯本件有期徒刑以上之罪，為累犯，依刑法第47
    條第1項規定，加重其刑。
四、爰審酌被告蔡政璋前已有多次毒品危害防制條例之刑事前案
    紀錄，且曾經觀察、勒戒之處遇，有臺灣高等法院被告前案
    紀錄表在卷可稽，堪認其品行不佳，其猶不知悛悔警惕而故
    態復萌，於本案再次施用第二級毒品甲基安非他命，無視於
    毒品對於自身健康之戕害及國家對於杜絕毒品犯罪之禁令，
    惡性非輕，本諸施用毒品者均有相當程度之生理成癮性及心
    理依賴性，其犯罪心態與一般刑事犯罪之本質並不相同，並
    斟酌被告犯後業已坦承犯行，頗具悔意等一切情狀，量處如
    主文所示之刑，並諭知易科罰金之折算標準，以示懲儆。
五、扣案之第二級毒品甲基安非他命（驗餘淨重0.1224公克），
    為毒品危害防制條例第2條第2項規定之第二級毒品，爰依同
    條例第 18條第1項前段規定，宣告沒收銷燬之；扣案包裝上
    開第二級毒品甲基安非他命之塑膠空袋 1只，係被告所有，
    供上開施用第二級毒品犯罪所用之物，業據被告供承在卷，
    爰依刑法第38條第1項第2款規定宣告沒收。至扣案之第二級
    毒品甲基安非他命，經鑑驗用罄部分，既因鑑驗而不復存在
    ，本院爰不為沒收銷燬之諭知。
六、依刑事訴訟法第273條之1第1項、第299條第1項前段、第310
    條之2、第454條第1項，毒品危害防制條例第10條第2項、第
    18條第1項前段，刑法第 11條、第47條第1項、第41條第1項
    前段、第38條第1項第2款，判決如主文。
中    華    民    國   100    年    7     月    20    日
                  刑事第二庭  法  官  陳  得  利
上正本證明與原本無異。
如不服本判決，應於收受送達後10日內向本院提出上訴書狀（應
敘述具體理由並附繕本）。
上訴書狀如未敘述理由，應於上訴期間屆滿後20日內補提理由書
於本院。
                              書記官  吳  慕  先
中    華    民    國   100    年    7     月    20    日
附錄本案論罪科刑法條全文：
毒品危害防制條例第10條第2項
施用第二級毒品者，處3年以下有期徒刑。